【裁判字號】    97,易,1885
【裁判日期】    980119
【裁判案由】    詐欺
【裁判全文】
臺灣彰化地方法院刑事判決              97年度易字第1885號
公  訴  人  臺灣彰化地方法院檢察署檢察官
被      告  丙○○
                    （現於臺灣雲林第二監獄執行中）
上列被告因詐欺等案件，經檢察官提起公訴（97年度偵字第7251
號），本院以簡式審判程序判決如下：
    主  文
丙○○共同意圖為自己不法之所有，以詐術使人將本人之物交付
，處有期徒刑拾月，減為有期徒刑伍月；又共同意圖為自己不法
之所有，以詐術使人將本人之物交付，處有期徒刑拾月，減為有
期徒刑伍月。應執行有期徒刑捌月。
    事  實
一、丙○○於民國95年10月13日前往中國大陸廈門地區旅遊時，
    結識真實姓名年籍不詳、綽號「志遠」之成年男子，「志遠
    」向丙○○提議可提供金融機構帳戶供真實姓名年籍不詳、
    綽號「阿光」之成年男子使用，以獲取對價；丙○○於同年
    月23日返臺後，即接獲「阿光」來電告知：若提供金融機構
    帳戶以及負責提領他人匯入帳戶之款項，每提領新臺幣（下
    同）1萬元，即可抽取300元為酬勞等語。丙○○明知個人之
    帳戶關係自身信用，具有一身專屬性質，在金融機構開立帳
    戶並無特殊條件限制，一般人均係使用自己之帳戶，使用他
    人之帳戶常與財產犯罪密切相關，而可預見「阿光」要求其
    提供帳戶及收取帳戶之目的係欲隱匿真實身分，以供渠等共
    同進行詐欺取財犯罪所用，仍基於詐欺取財之不確定故意，
    提供其所開立臺灣郵政股份有限公司和美郵局帳號0000000-
    0000000號帳戶供「阿光」使用；並於95年12月上旬某日，
    向其友人少年張○○（業經本院以96年度少護字第187號裁
    定付保護管束，並命為勞動服務）提議，如提供金融機構帳
    戶供其使用，每提領1萬元將給予100元報酬，少年張○○即
    於95年12月上旬某日，在其位於彰化縣和美鎮○○路231號
    之住處內，交付自己名下臺灣郵政股份有限公司和美郵局帳
    號0000000-0000000號帳戶之存摺、提款卡、印章、密碼等
    物予丙○○，供丙○○及「阿光」等人用為詐欺取財之工具
    。嗣丙○○、「阿光」及其所屬詐欺集團成年成員即基於意
    圖為自己不法所有之犯意聯絡，（一）於95年11月底，由集
    團內某姓名年籍不詳之成員，撥打電話予乙○○，佯稱加入
    香港賽馬協會之會員，可以獲得明牌，贏得彩金云云，致乙○○陷於錯誤，分別於95年12月6日臨櫃匯款4萬元、同年月
    8日臨櫃款3萬2000元、同年月9日臨櫃匯款3萬元至丙○○上
    開帳戶內。（二）另於95年12月間某日，由集團內某姓名年
    籍不詳之成員，撥打電話予甲○○，佯稱欲以2萬元之價格
    出售威雀30年威士忌6瓶云云，致甲○○陷於錯誤，於95年
    12 月9日臨櫃匯款2萬元至少年張○○上開帳戶內。而「阿
    光」待前開款項匯入後，即以電話通知丙○○前往提款，丙○○接獲通知後，再以臨櫃提款或自動櫃員機提款之方式，
    將其與少年張○○帳戶內之款項提出，每日領取款項完畢，
    扣取約定之報酬數額歸為己有後，即至彰化縣和美鎮○○路
    附近廟宇交付該日領得款項予「阿光」。嗣因乙○○、甲○○發覺有異報警，為警方循線查獲，而查悉上情。
二、案經法務部調查局臺北縣調查站報告臺灣板橋地方法院檢察
    署檢察官呈請臺灣高等法院檢察署檢察長令轉臺灣彰化地方
    法院檢察署偵查起訴。
    理    由
一、本件被告丙○○所犯係死刑、無期徒刑、最輕本刑為三年以
    上有期徒刑以外之罪，其於準備程序中就被訴事實為有罪之
    陳述，經告知被告簡式審判程序之旨，並聽取公訴人及被告
    之意見後，本院合議庭認為適宜而裁定由受命法官獨任進行
    簡式審判程序，合先敘明。
二、訊據被告丙○○對於前開犯罪事實均坦承不諱，核與證人即
    被害人乙○○、甲○○於調查局詢問中、證人少年張○○於
    調查局詢問及偵訊中證述情節相符，並有郵政國內匯款單4
    張、被告前開帳戶客戶基本資料、客戶歷史交易清單、少年
    張○○前開帳戶客戶基本資料、客戶歷史交易清單及本院96
    年度易字第1516號判決書等件在卷可稽，足見被告自白與事
    實相符。綜上所述，本件事證明確，被告犯行堪以認定。
三、核被告所為，係犯刑法第339條第1項詐欺取財罪。被告與「
    阿光」及其所屬詐欺集團成員間，就前開犯行，具有犯意之
    聯絡與行為之分擔，為共同正犯。又被告、「阿光」及其所
    屬詐欺集團成員密集撥打電話利用同一詐術詐騙被害人乙○○，使其連續匯款至被告前開帳戶，其犯罪目的同一，各次
    詐財時間緊接，且係侵害同一人之法益，客觀上顯難割裂為
    數個獨立之犯罪行為而分別處斷，應屬單一犯罪決意下之數
    個舉動接續實施，為接續犯，應僅論一罪，起訴意旨認為犯
    意各別，行為互殊，應論以3罪，尚有誤會，併此敘明。另
    被告詐騙乙○○、甲○○2次詐欺取財犯行，係為滿足各次
    之財產利益，其犯意各別，詐騙之方式亦有差異，是均為各
    自獨立之行為，並無密切不可分之關係，應予分論併罰。爰
    審酌被告年輕力壯，不思以正當工作換取金錢，反貪圖小利
    ，提供帳戶並居間介紹他人提供帳戶，又出面領取被害人受
    騙款項以此牟利；惟犯罪後坦承犯行，且與被害人甲○○達
    成和解，有調解程序筆錄在卷可稽，犯後態度良好等一切情
    狀，認檢察官當庭求處有期徒刑1年4月稍嫌過重，量處如主
    文所示之刑。且查，被告本案犯罪時間，在96年4月24日以
    前，是其所犯之罪，均合於減刑條件，應依中華民國96年罪
    犯減刑條例第2條第1項第3款、第7條規定，減其宣告刑期2
    分之1，並定應執行之刑。
據上論斷，應依刑事訴訟法第273條之1第1項、第299條第1項前
段，刑法第28條、第339條第1項、第51條第5款，刑法施行法第1
條之1第1項，中華民國96年罪犯減刑條例第2條第1項第3款、第7
條，判決如主文。
本案經檢察官張聖傳到庭執行職務。
中    華    民    國    98    年    1     月    19    日
                  刑事第五庭    法  官  蔡家瑜
以上正本證明與原本無異。
如不服本判決應於收受判決後10日內向本院提出上訴書狀，並應
敘述具體理由；其未敘述上訴理由者，應於上訴期間屆滿後20日
內向本院補提理由書（均須按他造當事人之人數附繕本）「切勿
逕送上級法院」。
告訴人或被害人對於判決如有不服具備理由請求檢察官上訴者，
其上訴期間之計算係以檢察官收受判決正本之日期為準。
中    華    民    國    98    年    1     月    19    日
                                書記官  陳秀鳳
附錄論罪科刑法條：
刑法第三百三十九條：
意圖為自己或第三人不法之所有，以詐術使人將本人或第三人之
物交付者，處五年以下有期徒刑、拘役或科或併科一千元以下罰
金。
以前項方法得財產上不法之利益或使第三人得之者，亦同。
前二項之未遂犯罰之。


司法院資訊處製作；財團法人民間司法改革基金會備份。
